---
title: "Data exploration"
output: html_document
date: "2025-01-14"
header-includes:
- \setbeamerfont{verbatim}{size=\tiny}
- \renewcommand{\baselinestretch}{1.2}
- \usepackage{ragged2e} # Paket für Blocksatz aktivieren
---


```{r, include=FALSE}
load("allgreI_filtered.RData")
load("allgreI.RData")
```



\centering
```{r, echo=FALSE, out.width='50%', out.height='50%'}
# Load necessary libraries
library(ggplot2)
library(patchwork)

# Plot 1: Distribution of the 'immobil' variable
plot_immobil <- ggplot(allgreI_filtered, aes(x = immobil)) +
  geom_bar(fill = "steelblue") +
  labs(title = "Distribution of Immobil", 
       x = "Immobil", 
       y = "Frequency") +
  theme_minimal()

# Plot 2: Distribution of the 'W' variable
plot_W <- ggplot(merged_data, aes(x = as.factor(W))) +
  geom_bar(fill = "steelblue") +
  labs(title = "Distribution of W",
       x = "W Value",
       y = "Frequency") +
  theme_minimal()

# Plot 3: Immobile people with W = 1
plot_W1_immobil <- allgreI_filtered %>%
  filter(W == "No") %>%
  count(immobil) %>%
  ggplot(aes(x = immobil, y = n)) +
  geom_bar(stat = "identity", fill = "darkorange") +
  labs(title = "Immobile with W = 0", 
       x = "Immobil", 
       y = "Count") +
  theme_minimal()

# Combine all three plots side by side
combined_plot <- plot_immobil + plot_W + plot_W1_immobil + plot_layout(ncol = 3)

# Print the combined plot
print(combined_plot)

```

```{r, include=FALSE, echo=FALSE}
# Controleer de distributie van immobiliteit per leeftijd
age_immobil_distribution <- allgreI_filtered %>%
  group_by(age) %>%
  summarise(
    Total = n(),
    Immobile = sum(immobil == "Yes"),
    Proportion_Immobile = Immobile / Total
  )



# Visualiseer de proportie immobiele mensen per leeftijd
ggplot(age_immobil_distribution, aes(x = age, y = Proportion_Immobile)) +
  geom_line(color = "red") +
  geom_point(color = "red") +
  labs(title = "Proportion immobile per age",
       x = "Age",
       y = "Proportion immobile") +
  theme_minimal()

```
\centering
```{r, include=FALSE}
# Controleer de distributie van immobiliteit per dispovp
dispovp_immobil_distribution <- allgreI_filtered %>%
  group_by(dispovp) %>%
  summarise(
    Total = n(),
    Immobile = sum(immobil == "Yes"),
    Proportion_Immobile = Immobile / Total
  )

# Visualiseer de proportie immobiele mensen per dispovp
ggplot(dispovp_immobil_distribution, aes(x = dispovp, y = Proportion_Immobile)) +
  geom_line(color = "red") +
  geom_point(color = "red") +
  labs(title = "Proportion immobile people per number of cars",
       x = "Number of cars",
       y = "Proportion immobile") +
  theme_minimal()

```
```{r, include=FALSE, results='hide', message=FALSE, warning=FALSE}
# Laad de benodigde pakketten
library(ggplot2)
library(dplyr)
library(patchwork)

# Controleer de distributie van immobiliteit per leeftijd
age_immobil_distribution <- allgreI_filtered %>%
  group_by(age) %>%
  summarise(
    Total = n(),
    Immobile = sum(immobil == "Yes"),
    Proportion_Immobile = Immobile / Total
  )

# Controleer de distributie van immobiliteit per dispovp
dispovp_immobil_distribution <- allgreI_filtered %>%
  group_by(dispovp) %>%
  summarise(
    Total = n(),
    Immobile = sum(immobil == "Yes"),
    Proportion_Immobile = Immobile / Total
  )

# Plot 1: Proportie immobiele mensen per leeftijd
plot_age <- ggplot(age_immobil_distribution, aes(x = age, y = Proportion_Immobile)) +
  geom_line(color = "red") +
  geom_point(color = "red") +
  labs(title = "Immobile People per Age",
       x = "Age",
       y = "Proportion Immobile") +
  theme_minimal()

# Plot 2: Proportie immobiele mensen per dispovp
plot_dispovp <- ggplot(dispovp_immobil_distribution, aes(x = dispovp, y = Proportion_Immobile)) +
  geom_line(color = "blue") +
  geom_point(color = "blue") +
  labs(title = "Immobile per Number of Cars",
       x = "Number of Cars",
       y = "Proportion Immobile") +
  theme_minimal()

# Combineer de plots horizontaal zonder tabeluitvoer
combined_plot <- (plot_age + plot_dispovp + plot_layout(ncol = 2)) 
combined_plot
```
\justifying
The following graphs show that people under the age of 5 and over the age of 75 are more often immobile than people in between these ages. Thus, the grouping decided by the regression tree makes sense. As can be expected, people without a car tend to less mobile.

\centering
```{r, echo = FALSE, out.width='50%', out.height='50%'}
combined_plot
```


```{r, include=FALSE}
# Chi-kwadraat test voor alle categorische variabelen ten opzichte van 'immobil'
cat_vars <- c("csp_grouped", "sexe", "has_car", "age_grouped", "TYPE_HAB", "parking_diff", "W", "OCCU1_grouped", "travdom", "parking_diff", "retrait", "fullygrouped")

for (var in cat_vars) {
  cat("\n\nChi-kwadraat test tussen immobil en", var, ":\n")
  tbl <- table(allgreI_filtered$immobil, allgreI_filtered[[var]])
  test_result <- chisq.test(tbl)
  print(test_result)
}

# T-toets voor alle numerieke variabelen ten opzichte van 'immobil'
# Eerst identificeren welke variabelen numeriek zijn
num_vars <- sapply(allgreI_filtered, is.numeric)
num_vars <- names(num_vars[num_vars == TRUE])

for (var in num_vars) {
  cat("\n\nT-toets tussen immobil en", var, ":\n")
  t_test_result <- t.test(allgreI_filtered[[var]] ~ allgreI_filtered$immobil)
  print(t_test_result)
}

```

```{r, include=FALSE}
library(car)

# Logit model met alle significante variabelen
logit_model <- glm(immobil ~ csp_grouped + sexe + has_car + age_grouped + TYPE_HAB + parking_diff + W + OCCU1_grouped + travdom + fullygrouped + parking_diff + dispovp,
                   data = allgreI_filtered, family = binomial)

# Bereken de Variance Inflation Factor (VIF)
vif_values <- vif(logit_model)


```

```{r, include=FALSE}
allgreI <- allgreI %>%
  mutate(immobil = ifelse(nbd == 0, 1, 0))

# Check if the variable was created correctly
table(allgreI$immobil)

# Bekijk unieke waarden van zoneres.x
unique_zones <- unique(allgreI$tir)
print(unique_zones)

# Bekijk de frequentie (distributie) van de waarden in zoneres.x
table_zones <- table(allgreI$tir)
print(table_zones)

# Visualiseer de distributie met een staafdiagram
library(ggplot2)

ggplot(allgreI, aes(x = factor(tir))) +
  geom_bar(fill = "steelblue") +
  labs(title = "Distributie van tir",
       x = "Woonzone (tir)",
       y = "tir") +
  theme_minimal() +
  theme(axis.text.x = element_text(angle = 90, vjust = 0.5, hjust=1))

# Nieuwe variabele tirgroup aanmaken
allgreI <- allgreI %>%
  mutate(tirgroup = case_when(
    tir >= 101 & tir <= 114 ~ "Grenoble",
    tir >= 115 & tir <= 143 ~ "Urban around Grenoble",
    tir >= 201 & tir <= 205 ~ "Bièvre",
    tir >= 301 & tir <= 314 ~ "Grésivaudan",
    tir >= 401 & tir <= 403 ~ "Sud Grenoble",
    tir >= 501 & tir <= 519 ~ "Voiron",
    tir >= 601 & tir <= 603 ~ "Sud de Voiron",
    tir >= 701 & tir <= 903 ~ "Montagnes",
    TRUE ~ "Overig"
  ))

# Controleer of tirgroup correct is aangemaakt
table(allgreI$tirgroup)

# Visualiseer de distributie van tirgroup met een staafdiagram
ggplot(allgreI, aes(x = tirgroup)) +
  geom_bar(fill = "darkgreen") +
  labs(title = "Distributie van tirgroup",
       x = "Groepen van Woonzones (tirgroup)",
       y = "Frequentie") +
  theme_minimal() +
  theme(axis.text.x = element_text(angle = 45, vjust = 0.5, hjust=1))

# Nieuwe variabele fullygrouped aanmaken
allgreI <- allgreI %>%
  mutate(fullygrouped = case_when(
    tirgroup %in% c("Grenoble", "Voiron") ~ "City",
    tirgroup == "Montagnes" ~ "Montagnes",
    TRUE ~ "Rural"
  ))

# Controleer of fullygrouped correct is aangemaakt
table(allgreI$fullygrouped)

# Visualiseer de distributie van fullygrouped met een staafdiagram
ggplot(allgreI, aes(x = fullygrouped)) +
  geom_bar(fill = "purple") +
  labs(title = "Distributie van fullygrouped",
       x = "Samengevoegde Groepen (fullygrouped)",
       y = "Frequentie") +
  theme_minimal() +
  theme(axis.text.x = element_text(angle = 45, vjust = 0.5, hjust=1))
```



```{r, include=FALSE}
# Analyseer de correlatie tussen fullygrouped en immobil
# Maak een kruistabel aan om de relatie te bekijken
table_correlation_fully <- table(allgreI$fullygrouped, allgreI$immobil)
print(table_correlation_fully)

# Analyseer de correlatie tussen tirgroup en immobil
table_correlation_tirgroup <- table(allgreI$tirgroup, allgreI$immobil)
print(table_correlation_tirgroup)

chi_test_tirgroup <- chisq.test(table_correlation_tirgroup)
print(chi_test_tirgroup)

# Voer een Chi-kwadraat test uit om de associatie te testen
chi_test_fully <- chisq.test(table_correlation_fully)
print(chi_test_fully)

# Visualiseer de verhouding van immobil binnen fullygrouped
ggplot(allgreI, aes(x = fullygrouped, fill = factor(immobil))) +
  geom_bar(position = "fill") +
  labs(title = "Relatie tussen fullygrouped en immobil",
       x = "Samengevoegde Groepen (fullygrouped)",
       y = "Proportie",
       fill = "Immobile") +
  scale_y_continuous(labels = scales::percent) +
  theme_minimal() +
  theme(axis.text.x = element_text(angle = 45, vjust = 0.5, hjust=1))

# Visualiseer de verhouding van immobil binnen fullygrouped
ggplot(allgreI, aes(x = tirgroup, fill = factor(immobil))) +
  geom_bar(position = "fill") +
  labs(title = "Relatie tussen fullygrouped en immobil",
       x = "Samengevoegde Groepen (tirgroup)",
       y = "Proportie",
       fill = "Immobile") +
  scale_y_continuous(labels = scales::percent) +
  theme_minimal() +
  theme(axis.text.x = element_text(angle = 45, vjust = 0.5, hjust=1))
```

```{r, include=FALSE}
#Dummy to prevent Na

# Voeg een dummy-observatie toe om ontbrekende categorieën te voorkomen
dummy_row <- data.frame(
  immobil = factor("No", levels = levels(allgreI_filtered$immobil)),  # Een willekeurige waarde
  age_grouped = factor("0-5", levels = levels(allgreI_filtered$age_grouped)), # Voeg ontbrekende leeftijdscategorie toe
  csp_grouped = NA,  # Voeg NA toe voor andere variabelen
  sexe = NA,
  has_car = NA,
  TYPE_HAB = NA,
  parking_diff = NA,
  W = NA,
  OCCU1_grouped = NA,
  travdom = NA,
  nb_pers = NA,
  retrait = NA,
  fullygrouped = NA
)

# Voeg de dummy-rij toe aan de dataset
allgreI_filtered <- bind_rows(allgreI_filtered, dummy_row)

```

\justifying
The following table shows the correlation between the chosen variables and the immobil variable. All variables, except for the sort of living area variable are significant. As expected from the literature, possesion of a car or a mean of travel is the most significant. The age is also very significant.

\scriptsize
```{r, echo=FALSE}
# Verzamel resultaten van Chi-kwadraat test voor categorische variabelen
cat_vars <- c("csp_grouped", "sexe", "has_car", "age_grouped", "TYPE_HAB", "parking_diff", "W", "OCCU1_grouped", "travdom", "parking_diff", "retrait", "fullygrouped")

# Initialiseer een lege dataframe voor Chi-kwadraat resultaten
chi_sq_results <- data.frame(Variabel = character(),
                             Testtype = character(),
                             P_value = numeric(), 
                             Significant = character(),
                             stringsAsFactors = FALSE)


for (var in cat_vars) {
  tbl <- table(allgreI_filtered$immobil, allgreI_filtered[[var]])
  test_result <- chisq.test(tbl)
  significant <- ifelse(test_result$p.value < 0.05, "Yes", "No")
  chi_sq_results <- rbind(chi_sq_results, data.frame(Variabel = var,
                                                     Testtype = "Chisquare",
                                                     P_value = test_result$p.value,  # Use the exact p-value here
                                                     Significant = significant))
}

# Verzamel resultaten van T-test voor numerieke variabelen
num_vars <- names(allgreI_filtered)[sapply(allgreI_filtered, is.numeric)]

# Initialiseer een lege dataframe voor T-test resultaten
t_test_results <- data.frame(Variabel = character(),
                             Testtype = character(),
                             P_value = numeric(),
                             Significant = character(),
                             stringsAsFactors = FALSE)


for (var in num_vars) {
  t_test_result <- t.test(allgreI_filtered[[var]] ~ allgreI_filtered$immobil)
  significant <- ifelse(t_test_result$p.value < 0.05, "Yes", "No")
  t_test_results <- rbind(t_test_results, data.frame(Variabel = var,
                                                     Testtype = "T-test",
                                                     P_value = t_test_result$p.value,  # Use the exact p-value here
                                                     Significant = significant))
}

# Combineer beide resultaten
test_results <- rbind(chi_sq_results, t_test_results)

# Bekijk de gecombineerde resultaten
print(test_results)

```

```{r, include=FALSE}
print(vif_values)
```


